臺灣臺中地方法院刑事判決　　　　　　 100年度訴字第1550號
公　訴　人　臺灣臺中地方法院檢察署檢察官
被　　　告　吳仁聰
上列被告因違反毒品危害防制條例案件，經檢察官提起公訴（
100年度撤緩毒偵字第52、53號），經本院合議庭裁定適用簡式
審判程序，本院判決如下：
    主    文
吳仁聰施用第一級毒品，累犯，處有期徒刑柒月。又施用第一級
毒品，累犯，處有期徒刑柒月。應執行有期徒刑壹年。
    犯罪事實
一、吳仁聰前因竊盜案件，經臺灣高等法院臺中分院各判處有期
    徒刑2月，定應執行刑為有期徒刑3月確定，於民國97年10月
    15日執行完畢。又曾因施用毒品案件，經施以強制戒治後，
    於97年7月16日執行完畢釋放，並由檢察官於同年8月8日，
    於97年度戒毒偵字第224號為不起訴處分確定。詎仍不知悔
    改，於前開強制戒治執行完畢釋放後5年內，復基於施用第
    一級毒品海洛因（下稱海洛因）之犯意，分別於97年12 月
    24日上午9時許及98年1月23日晚間8時許，在臺中縣東勢鎮
    （現改制為臺中市東勢區）明正里之蘭勢大橋下，以針筒注
    射之方式，施用海洛因各1次。嗣於97年12月24日上午11 時
    25分許及98年1月25日下午3時許，經警先後依毒品列管人口
    通知其到場採尿送驗，結果均呈嗎啡陽性反應，而查獲上情
    。
二、案經臺中縣警察局（現改制為臺中市政府警察局）東勢分局
    報請臺灣臺中地方法院檢察署檢察官偵查起訴。
    理    由
壹、程序方面：
一、按除被告所犯為死刑、無期徒刑、最輕本刑為三年以上有期
    徒刑之罪或高等法院管轄第一審案件者外，於法院行準備程
    序進行中，被告先就被訴事實為有罪之陳述時，審判長得告
    知被告簡式審判程序之旨，並聽取當事人、代理人、辯護人
    及輔佐人之意見後，裁定進行簡式審判程序；且受命法官行
    準備程序，與法院或審判長有同一之權限；又簡式審判程序
    之證據調查，不受刑事訴訟法第一百五十九條第一項、第一
    百六十一條之二、第一百六十一條之三、第一百六十三條之
    一及第一百六十四條至第一百七十條規定之限制，刑事訴訟
    法第二百七十三條之一第一項、第二百七十九條第二項前段
    、第二百七十三條之二分別定有明文。
二、查本件被告所犯為死刑、無期徒刑、最輕本刑為三年以上有
    期徒刑以外之罪，且非高等法院管轄第一審之案件，經本院
    合議庭裁定由受命法官行準備程序時，被告就被訴事實為有
    罪之陳述後，復經本院合議庭裁定由受命法官獨任行簡式審
    判程序，是其證據之調查，自不受刑事訴訟法第一百五十九
    條第一項、第一百六十一條之二、第一百六十一條之三、第
    一百六十三條之一及第一百六十四條至第一百七十條規定之
    限制，合先敘明。
貳、實體方面：
一、按現行刑事訴訟法為保障被告之反對詰問權，排除具有虛偽
    危險性之傳聞證據，以求實體真實之發見，於該法第159條
    第1項明定被告以外之人於審判外之言詞或書面陳述，除法
    律有規定者外，不得作為證據。又被告以外之人於審判外之
    陳述，雖不符前4條之規定（即刑事訴訟法第159條之1至同
    條之4），而經當事人於審判程序同意作為證據，法院審酌
    該言詞陳述或書面陳述作成時之情況，認為適當者，亦得為
    證據；當事人、代理人或辯護人於法院調查證據時，知有第
    159條第1項不得為證據之情形，而未於言詞辯論終結前聲明
    異議者，視為有前項之同意，刑事訴訟法第159條之5定有明
    文。本件檢察官、被告並未就卷內證據資料之證據能力有所
    爭執，且迄於言詞辯論終結前，均未主張有刑事訴訟法第15
    9條第1項不得為證據之情形，是應認已同意卷內證據均得作
    為證據，且經本院審酌後，認無不適當之情形，應認本案調
    查之卷內證據均有證據能力，合先敘明。
二、上揭犯罪事實，業據被告吳仁聰於偵查中及本院審理時坦承
    不諱，且被告先後2次為警所採集之尿液，經送鑑驗結果均
    呈嗎啡陽性反應，此有中山醫學大學附設醫院檢驗科藥物檢
    測中心出具之尿液檢驗報告2紙附卷可稽，足認被告之自白
    與事實相符，應堪採信。又被告前因施用毒品案件，經施以
    強制戒治後，於97年7月16日執行完畢釋放，復有全國施用
    毒品案件紀錄表存卷足參。其於強制戒治執行完畢釋放後，
    5年內再犯施用第一級毒品之犯行堪以認定。
三、核被告吳仁聰所為，係犯毒品危害防制條例第10條第1項之
    施用第一級毒品罪。被告先後2次施用海洛因之犯行，犯意
    各別，應予分論併罰。又被告有犯罪事實欄所載之論罪科刑
    執行情形，有刑案資料查註紀錄表附卷可參。其於有期徒刑
    執行完畢後，5年內故意再犯本件有期徒刑以上之本案各罪
    ，均為累犯，依刑法第47條第1項之規定，各加重其刑。爰
    審酌被告施用毒品係病態之自戕行為，及犯後坦承犯行等一
    切情狀，分別量處如主文所示之刑，並定其應執行刑。
四、慈濟功德會證嚴上人在靜思語中開示「一個人不怕錯，就怕
    不改過」、「一個人最大的成就，就是從失敗中站起來」、
    「改變自己是自救，影響別人是救人」、「做該做的事是智
    慧，做不該做的事是愚痴」、「因緣果報，要種善因，斷惡
    緣」、「有心就有福，有願就有力，願有多大，力就有多大
    」，被告吳仁聰已36歲，要有生命的覺醒，用心好好體認上
    述開示，發好願交一些好朋友，斷絕與吸毒朋友來往，下定
    決心改過，遠離毒品禍害，服刑完後，重新做人，才有機會
    孝順父母，並能為家人、為社會做些有貢獻的事，這樣才有
    服刑的真實價值。
據上論斷，應依刑事訴訟法第273條之1第1項、第299條第1項前
段，毒品危害防制條例第10條第1項，刑法第11條、第47條第1項
、第51條第5款，判決如主文。
本案經檢察官劉文賓到庭執行職務。
中    華    民    國   100    年    7     月    21    日
                  刑事第六庭    法  官  郭德進
以上正本證明與原本無異。
如不服本判決應於收受判決後10日內向本院提出上訴書狀，並應
敘述具體理由；其未敘述上訴理由者，應於上訴期間屆滿後20日
內向本院補提理由書（均須按他造當事人之人數附繕本）「切勿
逕送上級法院」。
                                書記官  陳彥蓉
中    華    民    國   100    年    7     月    21    日
附錄論罪科刑法條
毒品危害防制條例第10條第1項
施用第一級毒品者，處 6 月以上 5 年以下有期徒刑。